【裁判字號】    97,上易,1320
【裁判日期】    970902
【裁判案由】    竊盜
【裁判全文】
臺灣高等法院臺中分院刑事判決        97年度上易字第1320號
上  訴  人  臺灣彰化地方法院檢察署檢察官
被      告  甲○○
上列上訴人因被告竊盜案件，不服臺灣彰化地方法院97年度易字
第798號，中華民國97年6月3日第一審判決（起訴案號：臺灣彰
化地方法院檢察署97年度偵字2988、3583、3745號），提起上訴
，本院判決如下：
    主  文
原判決關於97年3月22日15時30分許及97年3月25日15時許竊盜部
分與所定執行刑部分，均撤銷。
甲○○竊盜，累犯，處拘役拾捌日，如易科罰金，以新台幣壹仟
元折算壹日；又竊盜，累犯，處拘役肆拾日，如易科罰金，以新
台幣壹仟元折算壹日。應執行拘役伍拾日，如易科罰金，以新台
幣壹仟元折算壹日。
    事  實
一、甲○○前於民國（下同）93年間，因犯毒品危害防制條例、
    竊盜、搶奪、收受贓物、毒品危害防制條例、詐欺等案件，
    經臺灣彰化地方法院分別判處有期徒刑一年、一年二月、十
    月、四月、六月、六月確定，合併定應執行有期徒刑為三年
    十月，入監服刑後，再經該院以96年度聲減字第215號裁定
    減為有期徒刑六月、七月、五月、二月、三月、三月，應執
    行有期徒刑一年十一月，於96年7月16日縮刑期滿視為執行
    完畢。詎其復意圖為自己不法之所有，於97年3月22日下午3
    時30分許，在彰化縣和美鎮鎮○路22號前，徒手竊取乙○○
    所有之金屬製水溝蓋1片（價值約新台幣【下同】500元），
    得手後變賣現金花用。又於97年3月25日下午3時許，在彰化
    縣和美鎮○○路○段132巷41號前，徒手竊取丙○○所有之
    水溝蓋1片，並將竊得之水溝蓋放置於其所騎乘之車牌號碼
    BET-599號重型機車踏板上準備載離現場時，適為丙○○發
    覺報警查獲，並扣得該竊得之鐵製水溝蓋1片（價值約500元
    ）。嗣甲○○在為有偵查犯罪職權之機關或公務員發覺前，
    主動向彰化縣警察局和美分局嘉犁派出所員警洪啟智供出其
    於97年3月22日所犯之前開竊盜犯行，自首而接受裁判，進
    而查悉上情。
二、案經彰化縣警察局和美分局報請臺灣彰化地方法院檢察署檢
    察官聲請偵查起訴。
    理  由
一、上揭犯罪事實，業據被告甲○○坦承不諱，核與證人即被害
    人乙○○、丙○○於警詢及證人即承辦員警洪啟智於原審審
    理時所證述之情節相符，並有贓物認領保管單1張、現場照
    片在卷可稽，足見被告之自白與事實相符。本件事證明確，
    被告上開犯行堪以認定。
二、核被告所為，均係犯刑法第320條第1項之竊盜罪。被告所犯
    上開二次竊盜犯行間，犯意各別，行為不同，應予分論併罰
    。查被告於93年間，因犯毒品危害防制條例、竊盜、搶奪、
    收受贓物、毒品危害防制條例、詐欺等案件，經臺灣彰化地
    方法院分別判處有期徒刑一年、一年二月、十月、四月、六
    月、六月確定，合併定應執行有期徒刑為三年十月，入監服
    刑後，再經該院以96年度聲減字第215號裁定減為有期徒刑
    六月、七月、五月、二月、三月、三月，應執行有期徒刑一
    年十一月，於96年7月16日縮刑期滿視為執行完畢，有卷附
    之臺灣高等法院被告前案紀錄表可按，其受有期徒刑之執行
    完畢，五年以內故意再犯本件有期徒刑以上之罪，均為累犯
    ，均應依刑法第47條第1項之規定加重其刑。又被告於97年3
    月22日之竊盜犯行，係職司犯罪偵查之公務員尚未發覺前，
    即由被告甲○○主動承認，警方始依被告之自白，循線查悉
    等情，經證人即彰化縣警察局和美分局嘉犁派出所警員洪啟
    智於原審審理時結證屬實，是被告甲○○上開犯行之行為合
    於自首之規定，依刑法第62條前段規定，減輕其刑，並依法
    先加後減之。原審雖予被告論科，惟查被告二次竊取水溝蓋
    ，每片水溝蓋均約500元，價值相當，而第一次合於自首規
    定，量刑為拘役二十日，至於97年3月25日之該次非屬自首
    ，亦同量處拘役二十日，檢察官認為不符公平原則，指摘原
    審此二部分判決不當，為有理由，應由本院將原判決此二部
    分及所定執行刑均撤銷改判，爰審酌被告前有毒品、竊盜、
    搶奪、詐欺等多項前科，素行不佳，其正值青壯之年，不思
    循正當途徑獲取所需，任意竊取他人財物，惟其所竊取之財
    物價值尚低，與犯後坦承犯行之態度等一切情狀，分別量處
    如主文第二項所示之刑，並定其應執行之刑，暨諭知易科罰
    金之折算標準，以示懲儆。至於97年3月22日下午五時30分
    竊盜，所處拘役三十日，如易科罰金以新台幣一千元折算一
    日部分，檢察官並未提起上訴，此部分業已確定，併予敘明
    。
三、據上論斷，應依刑事訴訟法第369條第1項前段、第364條、
    第299條第1項前段，刑法第320條第1項、第47條第1項、第
    62 條前段、第51條第6款，刑法施行法第1條之1第1項、第2
    項前段，判決如主文。
本案經檢察官丁○○到庭執行職務。
中    華    民    國    97    年    9     月    2     日
            刑事第四庭    審判長法  官  洪  耀  宗
                                法  官  劉  登  俊
                                法  官  陳  欣  安
上列正本證明與原本無異。
不得上訴。
                                書記官  籃  營  昌
中    華    民    國    97    年    9     月    2     日
附錄：
刑法第320條第1項
意圖為自己或第三人不法之所有，而竊取他人之動產者，為竊盜
罪，處五年以下有期徒刑、拘役或五百元以下罰金。


司法院資訊處製作；財團法人民間司法改革基金會備份。
